

```{R}
`Agresiones_data` <- read.csv("Agresiones.csv", head=FALSE)
'agresiones_municipios'<-read.csv("agresiones_municipios.csv", head=FALSE)

`Enfrentamientos_data` <- read.csv("Enfrentamientos.csv", head=FALSE)
'enfrentamientos_municipios'<-read.csv("enfrentamientos_municipios.csv", head=FALSE)

`Ejecuciones_data` <- read.csv("Ejecuciones.csv", head=FALSE)
Ejecuciones_data['V6'][Ejecuciones_data['V6'] == 'z']<-0
'ejecuciones_municipios'<-read.csv("ejecuciones_municipios.csv", head=FALSE)

`listaMunicipios` <- read.csv("listaMunicipio.csv")
```

```{R}
Agresiones_data<-dataHomicidios(Agresiones_data)
Enfrentamientos_data<-dataHomicidios(Enfrentamientos_data)
Ejecuciones_data<- dataHomicidios(Ejecuciones_data)


#Aqui necesitamos ordenar los datos:

```

Nuestros datos no tiene etiquetas de municipios por lo que vamos a añadirlas con la funcion
add municipio

```{R}
Agresiones_data<-addMunicipios(Agresiones_data, agresiones_municipios)
Enfrentamientos_data<-addMunicipios(Enfrentamientos_data, enfrentamientos_municipios)
Ejecuciones_data<- addMunicipios(Ejecuciones_data, ejecuciones_municipios)


Ejecuciones_data['dato']<- as.numeric(as.character(unlist(Ejecuciones_data['dato'])))
```

Ahora solo agregaremos el nombre de las columnas con una funcion.
Nuestros datos de municipios ya no los ocuparemos asi que podemos borrarlos

```{R}
rm(agresiones_municipios)
rm(enfrentamientos_municipios)
rm(ejecuciones_municipios)

nombreColumnas <- c('muncipioID', 'estado', 'municipio' , 'anio', 'mes', 'agresiones'  )
colnames(Agresiones_data)<-nombreColumnas

nombreColumnas <- c('muncipioID', 'estado', 'municipio' , 'anio', 'mes', 'enfrentamientos'  )
colnames(Enfrentamientos_data)<-nombreColumnas

nombreColumnas <- c('muncipioID', 'estado', 'municipio' , 'anio', 'mes', 'ejecuciones'  )
colnames(Ejecuciones_data)<-nombreColumnas

rm(nombreColumnas)
```


Como nuestras variables se encuentran a nivel mes deberemos agregarlas por año:
    -Necesitamos Crear un ID para agregar por ID
        [  municipioID ]   +  [  anio  ]  ***Cada municipio para cada año = Agregar por mes
    -Agregaremos usando el keyID de referencia
 
```{R}
# Generando keyID para agregar
Agresiones_data['keyID']<-paste(Agresiones_data$muncipioID, Agresiones_data$anio)
Enfrentamientos_data['keyID']<-paste(Enfrentamientos_data$muncipioID, Enfrentamientos_data$anio)
Ejecuciones_data['keyID']<-paste(Ejecuciones_data$muncipioID, Ejecuciones_data$anio)


#Agregando datos

Agresiones_data     <-aggregate(Agresiones_data$agresiones, list(Agresiones_data$keyID), function(x){sum(as.numeric( as.character( x )), na.rm=TRUE)} )

Enfrentamientos_data<-aggregate(Enfrentamientos_data$enfrentamientos, list(Enfrentamientos_data$keyID), function(x){sum(as.numeric( as.character( x )), na.rm=TRUE)} )

Ejecuciones_data    <-aggregate(Ejecuciones_data$ejecuciones, list(Ejecuciones_data$keyID), function(x){sum(as.numeric( as.character( x )), na.rm=TRUE)} )

nombreColumnas <- c('clave' , 'agresiones' )
colnames(Agresiones_data)<-nombreColumnas

nombreColumnas <- c('clave' , 'enfrentamientos' )
colnames(Enfrentamientos_data)<-nombreColumnas

nombreColumnas <- c('clave' , 'ejecuciones' )
colnames(Ejecuciones_data)<-nombreColumnas

```


Debemos modificar la lista de municipios, repitiendola 5 veces para cada uno de los años [2005, 2006, 2007, 2008, 2009, 2010] y luego para cada mes [ENERO, FEBRERO...]. De esta forma podemos hacer un merge con la tabla principal de Municipios con las variables de anaisis, violnecia, casas, electricidad etc

PRIMERO LO HACEMOS POR MES y en el SEGUNDO REPETIMOS POR AÑO PORQUE LA CAGAMOS
```{r}

data<-readRDS('dataMunicipios.rds')

dataE<-readRDS('dataEstados.rds')

```

```{R}
for(i in c('2005', '2006', '2007', '2008', '2009', '2010'))
{
  for(j in 1:12)
  {
    #print(paste('ANIO: ', paste(i, paste('MES: ', j))))
    listaMunicipios2<-listaMunicipios
    listaMunicipios2['anio']<-i
    listaMunicipios2['mes']<-j
    if(i=='2005' && j==1)
    {
        print(paste(i, '.....'))
        newdf<-listaMunicipios2
    }
    else
    {
      
        newdf<-rbind(listaMunicipios2, newdf)
    }
  }
}

listaMunicipios<-newdf
listaMunicipios['clave']<-paste(listaMunicipios$clave, paste(listaMunicipios$anio, listaMunicipios$mes ))
#listaMunicipios['anio']<-NULL
rm(listaMunicipios2)
rm(newdf)


```





```{r}

for(i in c('2005', '2006', '2007', '2008', '2009', '2010'))
{
    listaMunicipios2<-listaMunicipios
    listaMunicipios2['anio']<-i
    if(i=='2005')
    {
        print(paste(i, '.....'))
        newdf<-listaMunicipios2
    }
    else
    {
        newdf<-rbind(listaMunicipios2, newdf)
    }
}

listaMunicipios<-newdf
listaMunicipios['clave']<-paste(listaMunicipios$clave, listaMunicipios$anio, listaMunicipios$mes)
#listaMunicipios['anio']<-NULL
rm(listaMunicipios2)
rm(newdf)

```


Modificamos los meses de violencia para que esten en fromato numerico y posteriormente los podamos utilizar como indice para hacer un merge entre municipios y cada una de las variables de interés.

LOS data se iguala a cada una de las bases de datos, AEE...
la primera variable se debe buscar y ajustar data[['mes']][1]==newMes[ X ] porque me dio hueva hacer todo el codigo pero siempre sera igual a diciembre

```{r}
data<-Agresiones_data
#data<-Ejecuciones_data
#data<-Enfrentamientos_data

for(i in 1:length(data[,1]))
{
  #print(data[['mes']][i])
  if(i==1)
  {
    newMes<-12
  }
  else
  {
    if(data[['mes']][i]=='Enero')
    {
      newMes<-rbind(newMes, 1)
      
    }
    else if(data[['mes']][i]=='Febrero')
    {
      newMes<-rbind(newMes, 2)
    }
    else if(data[['mes']][i]=='Marzo')
    {
      newMes<-rbind(newMes, 3)
    }
    else if(data[['mes']][i]=='Abril')
    {
      newMes<-rbind(newMes, 4)
    }
    else if(data[['mes']][i]=='Mayo')
    {
      newMes<-rbind(newMes, 5)
    }
    else if(data[['mes']][i]=='Junio')
    {
      newMes<-rbind(newMes, 6)
    }
    else if(data[['mes']][i]=='Julio')
    {
      newMes<-rbind(newMes, 7)
    }
    else if(data[['mes']][i]=='Agosto')
    {
      newMes<-rbind(newMes, 8)
    }
    else if(data[['mes']][i]=='Septiembre')
    {
      newMes<-rbind(newMes, 9)
    }
    else if(data[['mes']][i]=='Octubre')
    {
      newMes<-rbind(newMes, 10)
    }
    else if(data[['mes']][i]=='Noviembre')
    {
      newMes<-rbind(newMes, 11)
    }
    else if(data[['mes']][i]=='Diciembre')
    {
      newMes<-rbind(newMes, 12)
    }
    else
    {
      print('ERROR')
    }
    
  }
  
  
}
data['mes']<-newMes

#Enfrentamientos_data<-data
#Ejecuciones_data<-data
Agresiones_data<-data

```


```{r}
colnames( Agresiones_data )<- c("clave", "estado"  ,   "municipio"  ,"anio"  ,     "mes"      ,  "agresiones")
colnames( Ejecuciones_data )<- c("clave", "estado"  ,   "municipio"  ,"anio"  ,     "mes"      ,  "ejecuciones")
colnames( Enfrentamientos_data )<- c("clave", "estado"  ,   "municipio"  ,"anio"  ,     "mes"      ,  "enfrentamientos")

Agresiones_data$clave<-paste(Agresiones_data$clave, paste(Agresiones_data$anio, paste(Agresiones_data$mes)))

Enfrentamientos_data$clave<-paste(Enfrentamientos_data$clave, paste(Enfrentamientos_data$anio, paste(Enfrentamientos_data$mes)))

Ejecuciones_data$clave<-paste(Ejecuciones_data$clave, paste(Ejecuciones_data$anio, paste(Ejecuciones_data$mes)))

Agresiones_data['mes'] <-NULL
Agresiones_data['anio'] <-NULL
Agresiones_data['municipio']<-NULL
Agresiones_data['estado']  <-NULL

Ejecuciones_data['mes']<-NULL
Ejecuciones_data['anio']<-NULL
Ejecuciones_data['municipio']<-NULL
Ejecuciones_data['estado']<-NULL

Enfrentamientos_data['mes']<-NULL
Enfrentamientos_data['anio']<-NULL
Enfrentamientos_data['municipio']<-NULL
Enfrentamientos_data['estado']<-NULL

colnames( Agresiones_data )<- c("clave",  "agresiones")
colnames( Ejecuciones_data )<- c("clave",  "ejecuciones")
colnames( Enfrentamientos_data )<- c("clave", "enfrentamientos")



```

Ahora queremos tener una base de datos con todos los municipios con un inner join de las observaciones en Agreciones_data
[clave][municipio ID]...[municipio]* MERGE*[agresiones] [enfrentamientos] [ejecuciones]

```{r}
listaMunicipios<-listaMunicipios
listaMunicipios<-merge(x =listaMunicipios, y = Agresiones_data,      by = "clave", all.x = TRUE)
listaMunicipios<-merge(x =listaMunicipios, y = Enfrentamientos_data, by = "clave", all.x = TRUE)
listaMunicipios<-merge(x =listaMunicipios, y = Ejecuciones_data,     by = "clave", all.x = TRUE)

#prueba1<-subset(listaMunicipios, prueba$agresiones>=0) 183 Obervaciones para agreciones > 0, 577 son 0 
#prueba1<-subset(listaMunicipios, listaMunicipios$enfrentamientos>=0) 
#prueba1<-subset(listaMunicipios2, listaMunicipios2$ejecuciones>=0) 
```



```{r}
colnames(data)<-c("clave" ,"municipioID", "estadoID","estado","municipio","anio","mes", 'agresiones'   )
```


```{r}
saveRDS(listaMunicipios2, 'violencia.rds')
savedata<-readRDS("violencia.rds")

saveRDS(listaMunicipios, 'violenciaMes.rds')
data<-readRDS('violenciaMes.rds')


```


```{r}
dataM<-readRDS('dataMunicipios.rds')
data<-readRDS('violenciaMes.rds')
```

CREACION DE VIOLENCIA ACUMULADA 
24 MESES
12 MESES
6 MESES

```{r}

data['clave']<-paste(data$estado, data$municipio, sep=' ')
#data2<-subset(data, data$clave=='1 1')
data['absMes']<-NA
for(i in 1:length(data[,1]))
{
  #print(i)
  data[['absMes']][i]<-(as.numeric(data[['anio']][i])-2005)*12+data[['mes']][i]
}

#data['ejecuciones_6Meses']<-NA
#data['ejecuciones_12Meses']<-NA
#data['ejecuciones_24Meses']<-NA
newData<-list()
numAcumulados<-11
variable<-'ejecuciones_12Meses'


```
```{r}
data<-readRDS('data2.rds')
newData<-list()
numAcumulados<-11
variable<-'ejecuciones_12Meses'


```



```{r}
#FUNCION DE VIOLENCIA ACUMULADA 

for(i in unlist(unique(data['clave'])))
{
  a<-i
  subData<-subset(data, data$clave==i)
  print(paste('Estado, Municipio: ' , i)  )

  for(j in 1:length(subData[,1]))
  {
    
    if(subData[['absMes']][j]-numAcumulados<=0)
    {
      subData[[variable]][j]<-NA
    }
    else
    {
      if(is.na(subData[['ejecuciones']][j]))
      {
        suma<-0
      }
      else
      {
      suma<-subData[['ejecuciones']][j] #EL numero de ejecuciones en el mes en question
      }
      for(m in 1:numAcumulados) #Buscamos y sumamos los meses acumulados usando la fecha actual
      {
          busqueda<-subData[['absMes']][j]-m #NOS REGRESA el MES ABSOLUTO de FechaActual-MesAcumulado
          #print(paste('BUSQUEDA: ', busqueda))
          print(paste('SUB SUBSet: ' , subset(subData, subData$absMes==busqueda)[['ejecuciones']][1] ))
          if(is.na(subset(subData, subData$absMes==busqueda)[['ejecuciones']][1]))
          {
            suma<-suma
          }
          else
          {
            suma<-suma+  as.numeric(subset(subData, subData$absMes==busqueda)[['ejecuciones']][1])
          }
      }
      print(paste('SUMA: ', suma ))
      subData[[variable]][j]<-suma
    }
    
  }
  if(length(newData)==0)
  {
    newData<-subData
  }
  else
  {
    newData<-rbind(newData, subData)
  }
        
}

data<-newData



```



HACER MERGE ENTRE VARIABLES PARA COMPIAR LOS DATOS POBLACIONALES ANUALES
**Tambien es posible copiar la información de los de los tipo de violencia_promedio_Mes_estado
```{r}
data['clave']<-paste(data$estadoID, paste(data$municipioID, data$anio), sep=' ')
dataM['clave']<-paste(dataM$estadoID, paste(dataM$municipioID, dataM$anio), sep=' ')
dataInfo<-merge(x =data, y = dataM, by = "clave", all.x = TRUE)

```


***Vemos que del los 5600 datos, 100 observaciones de ejecuciones no fueron reportadas en un municipio concreto por lo que no s
erán trabajadas:
    -estas 100 observaciones sólo cubren 31 homicidios por lo que omitrilas, no afectara la integridad de            nues
    tros datos
    -Podemos ver los ID de estas observaciones en el codigo siguiente

```{r}
listaMunicipios<-unique(prueba1$clave)
listaEjecuciones<-unique(Ejecuciones_data$clave)
for(i in listaEjecuciones)
{
    a<-which(listaMunicipios == i )
    if(length(a)==0)
    {
        print(i)
    }
}

```

PENDIENTES:
    *Check de la infromacion
        -Tomar un subset de una clave y comparar en excel
            ºAgresiones
            ºEjecuciones
            ºEnfrentamientos
    *Definiciones de violencia
    *Agregar variables poblacionales:
        -Por municipio, por año

Lo que seguira en esta parte es hacer varias mediciones de violencia usando la infromacion construida hasta ahora. 
Definiciones de Violencia:
    -violencia1: 1 para ejecuciones
    -violencia2: 1 para agresiones
    -violencia3: 1 para enfrentamientos
    -violencia4: suma(agresiones+ enfrentamientos + ejecuciones)/3 
    -violencia5:1 si la observacion tiene almenos una ejecucion, enfrentamiento, agresión.
    -violencia6:1 si los datos mayor al promedio(por año o en municipio por año)
    -1 si suma(agresiones+ enfrentamientos + ejecuciones)/3 > X : Elegir diferentes valor de X para ver cuando           son significativos



```{r}

listaMunicipios<-data
print('---Definiciones de violencia')
listaMunicipios['violencia1']<-NA
listaMunicipios['violencia2']<-NA
listaMunicipios['violencia3']<-NA
listaMunicipios['violencia4']<-NA
listaMunicipios['violencia5']<-NA
listaMunicipios['sumaAEE']<-NA
for(i in 1:length(listaMunicipios[,1]))
{
    
    #Violencia 1: agresiones > 0
    if(is.na(listaMunicipios$agresiones[i]))
    {
        listaMunicipios['violencia1'][i,1]<-NA
    }
    else
    {
        if(listaMunicipios$agresiones[i]>0)#121212
        {
            listaMunicipios['violencia1'][i,1]<-1
        }
        else
        {
            listaMunicipios['violencia1'][i,1]<-0
        }
    }
    
    #Violencia 2: enfrentamientos > 0
    if(is.na(listaMunicipios$enfrentamientos[i]))
    {
        listaMunicipios['violencia2'][i,1]<-NA
    }
    else
    {
        if(listaMunicipios$enfrentamientos[i]>0)
        {
            listaMunicipios['violencia2'][i,1]<-1
        }
        else
        {
            listaMunicipios['violencia2'][i,1]<-0
        }
    }
    
    #Violencia 3: ejecuciones > 0
    if(is.na(listaMunicipios$ejecuciones[i]))
    {
        listaMunicipios['violencia3'][i,1]<-NA
    }
    else
    {
        if(listaMunicipios$ejecuciones[i]>0)
        {
            listaMunicipios['violencia3'][i,1]<-1
        }
        else
        {
            listaMunicipios['violencia3'][i,1]<-0
        }
    }
    
    #Violencia 4, 5: agresiones >0 || enfrentamientos >0 || ejecuciones > 
    cadena<-c(listaMunicipios$agresiones[i], listaMunicipios$enfrentamientos[i], listaMunicipios$ejecuciones[i])
     if(  is.na(listaMunicipios$agresiones[i] )  && is.na(listaMunicipios$enfrentamientos[i]) &&
          is.na(listaMunicipios$ejecuciones[i])  ) 
          {
               listaMunicipios['violencia4'][i,1]<-NA
               listaMunicipios['violencia5'][i,1]<-NA
               listaMunicipios['sumaAEE'][i,1]<-NA
     }
    else
    {
        if(sum(cadena, na.rm = TRUE)==0)
        {
            listaMunicipios['violencia4'][i,1]<-0
            listaMunicipios['sumaAEE'][i,1]<-0
        }
        else
        {
            listaMunicipios['violencia4'][i,1]<-1
            listaMunicipios['sumaAEE'][i,1]<-sum(cadena, na.rm = TRUE)
            if(sum(cadena, na.rm = TRUE)>3)
            {
              listaMunicipios['violencia5'][i,1]<-1
               
            }
            else
            {
                listaMunicipios['violencia4'][i,1]<-0
            }
        }
    }
          
    
    
    
    
}

head(listaMunicipios$sumaAEE)
```


```{r}
data2<-readRDS('data2.rds')
data3<- violenciaPromedioAnio(data2 )
saveRDS(data3, 'data3.rds')
data4<-violenciaPromedioAnioEstados(data3)
saveRDS(data4, 'data4.rds')




```


```{r}
sectorCode<-read.csv('subsectorCode.csv')
saveRDS(sectorCode, 'sectorCode.rds')
```

```{r}
sec<-readRDS('sectorCode.rds')
data<-readRDS('data3.rds')
```

```{r}
names(data)<-c("clave" ,"municipioID"  ,"estadoID"        ,       "estado"                
 , "municipio"         ,     "anio"           ,        "mes"          ,          "agresiones"            
, "enfrentamientos"      ,  "ejecuciones"         ,   "absMes"           ,      "ejecuciones_6Meses"    
, "ejecuciones_12Meses"  ,  "ejecuciones_24Meses"   , "DummyAgreciones"      ,       "DummyEnfrentamientos"            
, "DummyEJecuciones"           ,  "OrAEE"         ,    "AndAEE"        ,     "sumaAEE"               
, "violenciaPromedio_anio")
```


```{r}
saveRDS(data, 'dataMunicipios.rds')

```


```{r}
data2<-readRDS('dataMunicipios.rds')
```























De todos estos datos solo nos importa la clave del municipio para poder hacer merge con la tabla 'listaMunicipio':
    -Crearemos un split sobre nuestras variable keyID

```{R}
Agresiones_data<- cbind(recuperarClave(Agresiones_data$clave), Agresiones_data)
Enfrentmientos_data<- cbind(recuperarClave(Enfrentamientos_data$clave), Enfrentamientos_data)
Ejecuciones_data<- cbind(recuperarClave(Ejecuciones_data$clave), Ejecuciones_data)

nombreColumnas <- c('clave', 'anios', 'keyID', 'agresiones' )
colnames(Agresiones_data)<-nombreColumnas
Agresiones_data['anios']<-NULL
Agresiones_data['keyID']<-NULL

nombreColumnas <- c('clave', 'anios', 'keyID',  'enfrentamientos' )
colnames(Enfrentamientos_data)<-nombreColumnas
Enfrentamientos_data['anios']<-NULL
Enfrentamientos_data['keyID']<-NULL

nombreColumnas <- c('clave', 'anios', 'keyID', 'ejecuciones' )
colnames(Ejecuciones_data)<-nombreColumnas
Ejecuciones_data['anios']<-NULL
Ejecuciones_data['keyID']<-NULL


```



